【裁判字號】    95,聲判,34
【裁判日期】    950804
【裁判案由】    聲請交付審判
【裁判全文】
臺灣板橋地方法院刑事裁定              95年度聲判字第34號
聲  請  人  行政院國軍退除役官兵輔導委員會台北市榮民服務
            處
代  理  人  楊俊雄律師
被      告  甲○○
上列聲請人因告訴被告侵占等案件，不服臺灣高等法院檢察署95
年5 月18日檢紀辰第14282 號函文（原不起訴案號：臺灣板橋地
方法院檢察署92年度調偵字第3457號），聲請交付審判，本院裁
定如下：
    主  文
聲請駁回。
    理  由
一、按告訴人接受不起訴或緩起訴處分書後，得於7 日內以書狀
    敘述不服之理由，經原檢察官向直接上級法院檢察署檢察長
    或檢察總長聲請再議；原檢察官認聲請為無理由者，應即將
    該案卷宗及證物送交上級法院檢察署檢察長或檢察總長；上
    級法院檢察署檢察長或檢察總長認再議為無理由者，應駁回
    之；告訴人不服前條之駁回處分者，得於接受處分書後10日
    內委任律師提出理由狀，向該管第一審法院聲請交付審判；
    刑事訴訟法第256 條第1 項、刑事訴訟法第257 條第2 項、
    第258 條第1 項前段、第258 條之1 第1 項分別定有明文。
    是得向法院聲請交付審判之情形，自僅以上級法院檢察署檢
    察長或檢察總長認再議為「無理由」而駁回者為限；若上級
    法院檢察署檢察長或檢察總長認再議為「不合法」而以函文
    駁回者，揆諸前揭法條規定，自尚不得向本院聲請交付審判
    。
二、經查，本件聲請人行政院國軍退除役官兵輔導委員會台北市
    榮民服務處告訴被告甲○○侵占等案件，前於民國93年4 月
    15日經臺灣板橋地方法院檢察署檢察官以92年度偵字第3457
    號為不起訴處分，聲請人不服該不起訴處分向臺灣高等法院
    檢察署提起再議，經臺灣高等法院檢察署於95年5 月18日以
    檢紀辰字第14282 號發函告知聲請人「本件退除役官兵彭冠
    道死亡後，既有繼承人，又無繼承人之有無不明或繼承人因
    故不能管理遺產之情形，聲請人尚無從主張為遺產管理人，
    並據以主張係犯罪之直接被害人，而提出告訴或聲請再議，
    其告訴及再議自不合法，應予駁回」等語，是本件臺灣高等
    法院檢察署係認聲請人之再議為「不合法」，而以函文於程
    序上駁回聲請人之再議，並非以該再議實體上「無理由」為
    駁回前開再議之原因。參照首揭說明，本件聲請人對臺灣高
    等法院檢察署認其「再議不合法」之函文聲請交付審判，自
    屬於法無據，從而，本件聲請為不合法，應予駁回。
據上論斷，應依刑事訴訟法第258 條之3 第2 項前段，裁定如主
文。
中    華    民    國    95    年    8     月    4     日
                  刑事第五庭審判長法  官  陳坤地
                                  法  官  李麗珠
                                  法  官  許映鈞
以上正本證明與原本無異。
本件不得抗告。
                                  書記官  呂苗澂
中    華    民    國    95    年    8     月    8     日


司法院資訊處製作；財團法人民間司法改革基金會備份。
